【裁判字號】    98,易,594
【裁判日期】    990513
【裁判案由】    家暴傷害
【裁判全文】
臺灣宜蘭地方法院刑事判決               98年度易字第594號
公  訴  人  臺灣宜蘭地方法院檢察署檢察官
被      告  乙○○
選任辯護人  李蒼棟律師
上列被告因家暴傷害案件，經檢察官提起公訴（98年度偵字第46
68號），本院判決如下：
    主  文
乙○○犯傷害罪，處拘役伍拾日，如易科罰金，以新臺幣仟元
折算壹日；又犯傷害罪，處拘役伍拾玖日，如易科罰金，以新臺
幣仟元折算壹日。應執行拘役壹佰日，如易科罰金，以新臺幣
仟元折算壹日，緩刑肆年，緩刑期內付保護管束。
    事  實
一、乙○○係丙○○、甲○○之媳，其等間具有一親等直系姻親
    關係，為家庭暴力防治法第3條第3款所定之家庭成員關係，
    於民國98年6月26日6時許，乙○○因小孩補習問題與配偶鄧
    方禮發生口角爭執，經與鄧方禮商談無結論後即出門，於98
    年6月26日10時30分許，乙○○返回宜蘭縣五結鄉○○路○段
    179號住處，再因清晨與鄧方禮爭論之情緒而出言質問與其
    同住之甲○○及丙○○，甲○○因覺遭忤逆而撥打電話與乙○○母親，乙○○見甲○○將此事告知其母親再起不滿，自
    丙○○手中接過電話即掛斷，丙○○見狀欲取回電話，乙○○知悉其與丙○○體型差距，猛力揮手拉扯將造成丙○○成
    傷，為免丙○○取得電話，竟基於傷害人身體之犯意，出手
    猛力拉扯丙○○及抓扯丙○○左手，致丙○○受有左肘多處
    擦傷4.5x1公分4處之傷害；又乙○○見甲○○上前阻擋，竟
    另基於傷害人身體之犯意，出拳擊向甲○○臉部1下，因此
    擊中甲○○左側門牙及左側鼻翼，並以手抓甲○○前胸、右
    手腕，致甲○○受有左鼻翼擦傷0.5x0.5公分1處、胸部擦傷
    9x2公分2處、右手腕瘀青1x1公分1處、左側門牙斷裂1顆之
    傷害。
二、案經告訴人丙○○、甲○○訴由臺灣宜蘭地方法院檢察署檢
    察官偵查起訴。
    理  由
一、認定犯罪事實所憑之證據及理由：
  (一)訊據被告乙○○固坦承伊係丙○○、甲○○之媳，伊因小孩
    補習問題與鄧方禮發生口角爭執後，於上開時、地，質問甲○○及丙○○，甲○○遂撥打電話與伊之母親，而伊知悉伊
    與丙○○體型差距，猛力揮手拉扯即將造成丙○○成傷，嗣
    丙○○確受有左肘多處擦傷4.5x1公分4處之傷害；甲○○亦
    受有左鼻翼擦傷0.5x0.5公分1處、胸部擦傷9x2公分2處、右
    手腕瘀青1x1公分1處之傷害之事實（見本院卷第28頁至第29
    頁），核與證人丙○○、甲○○於偵查、本院審理；證人鄧
    方禮於偵查中證述情節相符（見98年度他字第747號卷第14
    頁至第15頁、第32頁至第33頁、本院卷第83頁至第99頁），
    並有戶籍謄本1份、財團法人天主教靈醫會羅東聖母醫院（
    下稱羅東聖母醫院）診斷證明書2份在卷足憑（見98年度他
    字第747號卷第4頁至第7頁），堪認被告此部分供述，核與
    事實相符。惟被告矢口否認有何傷害之犯行，辯稱：伊當時
    雖有與丙○○爭搶電話，但沒有拉扯丙○○的手，伊也沒有
    毆打甲○○並抓他的胸部及右手腕，是甲○○毆打伊，且甲○○並未受有牙齒斷裂之傷害云云。
  (二)經查：
  1.爭點一：被告有無傷害丙○○之行為？
  (1)證人丙○○於98年9月11日偵查中證述：「（問：告何人何
    事？）…被告就罵我，並指責我生的兒子沒有給她交待，我
    先生就出言阻止，我先生就打電話給被告的母親，我先生跟
    被告母親講完之後就把電話拿給我，我就跟被告母親抱怨被
    告，並要把電話拿給被告，被告接過電話就把電話掛斷，我
    就要把電話拿起來，就跟被告拉來拉去，…被告也出手抓到
    我左手肘，…。」等語（見98年度他字第747號卷第14頁至
    第15頁）；於99年3月30日本院審理中證述：「（問：妳所
    受之左肘多處擦傷如何造成的？）可能是被告與我在爭搶電
    話時造成的。當時是甲○○打電話給被告的父親，接通之後
    ，我就把電話拿過來講，我是要跟被告的父母親說，被告看
    到之後就上前跟我搶電話，被告當時就用手抓我，抓到我的
    左手肘。…（問：〈提示本院卷第57頁至第61頁之丙○○羅
    東聖母醫院病歷並告以要旨〉妳於98年6月22日所受之左肘
    多處擦傷4.5X1公分4處之傷勢，究竟是如何造成的？）我與
    被告在爭搶電話，被告的手把我的左肘抓傷的。…（問：被
    告以拳頭毆打甲○○鼻子之後，被告有無再對妳做任何其他
    的行為？）沒有。…（問：〈提示98年度他字第747號卷第1
    4、15頁之丙○○偵訊筆錄並告以要旨〉妳於偵查中證述當
    時妳要把電話拿起來就與被告拉來拉去，甲○○就從後面靠
    過來要勸被告，被告就1拳打向甲○○的鼻子，並用手抓甲○○的胸部，被告也出手抓到妳的左手肘，此部分所述是否
    實在？）實在。（問：依妳於偵查中之證詞，妳與被告除了
    於為了電話而發生拉扯外，在被告動手毆打甲○○鼻子後，
    被告也有出手抓妳的左手肘，則妳所受的傷害究竟是何時造
    成的？）當時我與被告在爭搶電話時，甲○○上前要把我分
    開時，即在甲○○鼻子被打之前，被告用手抓到我的左手肘
    。…（問：妳的身高、體重？）159公分，58公斤。…」等
    語（見本院卷第95頁至第98頁）。佐以證人甲○○於98年9
    月11日偵查中證述：「（問：告何人何事？）…被告先跟我
    太太吵架，我就出言阻止，並打電話給被告的母親，被告的
    母親說要和被告說話，我把電話拿給我太太，被告用右手抓
    我太太左邊肩膀，我太太就跟被告拉扯，…。」等語（見98
    年度他字第747號卷第14頁）；於99年3月30日本院審理中證
    述：「（問：請你陳述本件被告傷害你的過程？）…被告因
    為小孩補習的事情而與我太太丙○○爭執，並罵我太太『教
    養差』（台語）就是指教養我兒子很差，也在那邊亂罵，我
    太太丙○○就打電話去被告的娘家要被告的父母親前來處理
    ，被告看到就上前與我太太拉扯電話，…。（問：被告有無
    打你太太？）有。（問：請陳述被告打你太太的情形？）…
    ，我就是看到她們2人在拉扯。…（問：〈提示98年度他字
    第747號卷第14頁之甲○○偵訊筆錄並告以要旨〉於98年6月
    26日上午11時許，究竟是你撥打電話給被告的母親還是丙○○撥打電話給被告的母親？）當天是我打電話給被告的母親
    ，接通之後，被告的母親說要跟被告說話，我才把電話拿給
    我太太。我剛剛說錯了，因為時間太久了，當天電話號碼也
    是我找的。…（問：你當時究竟有無看到被告用右手去抓丙○○的左側肩膀？）有。她們2人在那邊拉來拉去，我就上
    前阻止。…（問：你身體側一邊之後，有無看到被告對丙○○做何事？）當時她們2人看到我鼻子內、外流血就停止了
    。」等語（見本院卷第85頁至第92頁）。綜觀證人丙○○、
    甲○○上開證詞，就甲○○撥打電話予被告母親，通話後交
    由丙○○繼續與被告母親通話，嗣被告因與丙○○爭搶電話
    發生拉扯，被告以手抓丙○○左手之重要情節證述一致，參
    以證人鄧方禮於98年10月7日偵查中亦證述：「（問：你於9
    8年6月26日上午有和被告乙○○發生爭執嗎？）…我約於當
    天下午1點多，接到我父親的電話，…在半小時後我回到家
    ，…看到我母親左手有被抓傷，…。」等語（見98年度他字
    第747號卷第32頁），且丙○○於98年6月26日14時40分，前
    往羅東聖母醫院急診室就診，經醫師診斷其受有左肘多處擦
    傷4.5x1公分4處之傷害，此有羅東聖母醫院診斷證明書1張
    、羅東聖母醫院99年3月1日天羅聖民字第0169號函附急診檢
    傷記錄、急診病歷各1份、受傷彩色照片2張在卷足憑（見98
    年度他字第747號卷第6頁、本院卷第57頁至第61頁），而被
    告於98年9月11日偵查中亦供承：「當天因為我公公、婆婆
    打電話跟我母親抱怨我的事情，我要把電話搶過來，我婆婆
    不把電話給我。」等語（見98年度他字第747號卷第15頁）
    ，足認證人丙○○、甲○○上開證詞非其等憑空捏造之詞，
    係屬真實，堪以採信。復觀諸被告於本院審理中供稱於本案
    發生時其身高為164公分，體重為78公斤，且知悉其與丙○○體型差距，猛力揮手拉扯將造成丙○○成傷等語（見本院
    卷第29頁、第135頁），則其為免丙○○取得電話，仍出手
    猛力拉扯丙○○及抓扯丙○○左手，其自具有傷害人身體之
    故意甚明。可證被告於98年6月26日10時30分許，在宜蘭縣
    五結鄉○○路○段179號住處，因見甲○○將此事告知其母親
    ，而心生不滿，且知悉其與丙○○體型差距，猛力揮手拉扯
    將造成丙○○成傷，於掛斷丙○○所交付之電話後，為免丙○○再取得電話，竟基於傷害人身體之犯意，出手猛力拉扯
    丙○○及抓扯丙○○左手，致丙○○受有左肘多處擦傷4.5
    x1公分4處之傷害。
  (2)綜上所述，被告確有基於傷害人身體之犯意，於上開時、地
    ，為免丙○○取得電話，竟出手猛力拉扯丙○○及抓扯丙○○左手，致丙○○受有左肘多處擦傷4.5x1公分4處之傷害。
    被告仍以前詞辯稱：伊未與丙○○拉扯，亦未傷害丙○○云
    云，顯不足採。
  2.爭點二：被告有無傷害甲○○之行為？
  (1)證人甲○○於98年9月11日偵查中證述：「（問：告何人何
    事？）…我太太就跟被告拉扯，我勸不聽之後，我就上前要
    阻止，被告就1拳打向我的臉部，我的鼻子就流鼻血，牙齒
    也掉了1顆，被告又連續向我打來，…。」等語（見98年度
    他字第747號卷第14頁）；於99年3月30日本院審理中證述：
    「（問：請你陳述本件被告傷害你的過程？）…我看到她們
    在拉扯，我就上前要分開她們，沒有想到我一靠近，被告就
    用右手拳頭打我鼻子及嘴巴，導致於我流鼻血、門牙1顆鬆
    動，但當時還沒有斷裂，之後2、3天後門牙才掉下，我被打
    之後因為流鼻血很嚴重，我就閃到旁邊，…。（問：你稱被
    告只有朝你的鼻子部位打你1拳，依據聖母醫院函覆你當時
    僅受有左鼻翼擦傷0.5x0.5公分，所以你檢附醫院診斷證明
    書的身體多處擦傷、右手腕等傷勢並非被告造成的，對不對
    ？）不對，剛剛所述1拳是打流血的。…（問：請你說明你
    所受其他傷害被告是如何打的？）被告用右手拳頭打我1拳
    後，還有用手抓我的脖子下面就是胸部，至於右手腕瘀青，
    因為我當時鼻子已經很痛了，已經流很多血，所以沒有注意
    到被告是如何打我的。…（問：〈請鈞院提示本院卷第65頁
    之3張照片〉是否認得該3張照片？）認得。（問：這3張照
    片是否你去醫院驗傷時拍照的？）是。（問：醫院對你拍攝
    臉部的照片，請問你當時是受到什麼傷勢？）鼻傷。（問：
    請問你當時鼻傷是如何造成的？）就是被告以右手拳頭朝我
    的鼻子打1拳，照片上所受的0.5x0.5公分的挫傷，可能是被
    告打我時遭被告的指甲擦傷的，另外我的牙齒鬆動，過了2
    、3天後才就掉落了。（問：〈提示本院卷第65頁照片〉另
    外2張照片，你是哪裡受有傷害？）就是頸部下方胸部，…
    。（問：〈提示98年度他字第747號卷第14頁之甲○○偵訊
    筆錄並告以要旨〉你於偵查中證述被告打你1拳後，又連續
    向你打過去，究竟被告於打你1拳之後，還有無對你做出任
    何的傷害行為？）當時我鼻子被打之後，很痛，我身體就閃
    到旁邊。被告應該是有繼續打我，不然我的胸部及右手腕怎
    麼會受傷。…（問：方才庭呈你牙齒掉落的照片，是何時拍
    攝的？）98年6月27日上午，我去照相館請他幫我拍攝。」
    等語（見本院卷第85頁至第92頁）。佐以證人丙○○於98年
    9月11日偵查中證述：「（問：告何人何事？）…我先生就
    從後面靠過來要勸被告，被告就1拳打向我先生的鼻子並用
    手抓我先生的胸口，…我先生被打到之後就往後退並打電話
    報警，…。」等語（見98年度他字第747號卷第14頁至第15
    頁）；於99年3月30日本院審理中證述：「（問：於98年6月
    26日上午10時30分左右，被告用拳頭毆打甲○○的鼻子之後
    ，妳看到甲○○的反應為何？）甲○○就用1隻手掩住鼻子
    倒退2、3步，並且很痛的樣子，當時我有看到有流血。（問
    ：〈提示98年度他字第747號卷第14頁、15頁之丙○○偵訊
    筆錄並告以要旨〉妳於偵查中證述當時妳要把電話拿起來就
    與被告拉來拉去，甲○○就從後面靠過來要勸被告，被告就
     1拳打向甲○○的鼻子，並用手抓甲○○的胸部，被告也出
    手抓到我的左手肘，此部分所述是否實在？）實在。…（問
    ：妳於偵查中證述被告除了打甲○○鼻子1拳外，有用手抓
    甲○○的胸口，為何與妳剛才所述被告只有打甲○○1拳不
    同？）我剛才沒有說到，我當時確實有看到，當時被告與我
    發生拉扯，甲○○就過來阻止，被告就用手打甲○○1拳，
    且順手抓甲○○的胸口。（問：除了妳剛剛所述以外，被告
    有無對甲○○為其他傷害行為？）甲○○遭被告打1拳之後
    ，上門牙1顆也有鬆動，但當時並沒有掉下，甲○○有搖給
    我看，而是隔天早上甲○○跟我說刷牙時那顆搖動的牙齒掉
    了，我當時有看到甲○○確實少了1顆牙。甲○○就說是不
    是要去拍個照存證，之後我就陪同甲○○去五結鄉照相館拍
    照。…（問：妳是否知道甲○○所受右手瘀青的傷害如何來
    的？）可能是當天要把我及被告勸開時造成的，且當時甲○○的鼻子痛，可能也沒有注意到他的右手腕有瘀青。」等語
    （見本院卷第94頁至第98頁）。綜觀證人甲○○、丙○○上
    開證詞，就證人甲○○見被告與丙○○為爭搶電話而發生拉
    扯乃上前阻擋，被告即出拳擊向甲○○臉部1下，擊中甲○○門牙及鼻部，再以手抓甲○○前胸及右手，甲○○因疼痛
    而閃避，鼻部並因此流血之重要情節證述一致，參以證人徐
    清明於98年10月7日偵查中證述：「（問：你於98年6月26日
    有前往宜蘭縣五結鄉○○路○段179號處理本事件嗎？）有的
    ，當天上午〈筆錄誤載為下午〉12點多，與松文義警員一起
    過去，到達時，…甲○○牙齒有鬆動的情形，…。」等語（
    見98年度他字747號卷第33頁）。證人松文義於98年10月7日
    偵查中亦證述：「（問：你於98年6月26日有前往宜蘭縣五
    結鄉○○路○段179號處理本事件嗎？）有的，我是當天上午
    〈筆錄誤載為下午〉12時30分到40分之問，與徐清明一起到
    現場，…我只看到甲○○臉上有血跡、脖子紅紅的，…。」
    等語（見98年度他字第747號卷第34頁），並有甲○○左側
    門牙斷裂之彩色照片1張在卷足憑（見本院卷第106頁），益
    證證人甲○○、丙○○前述被告毆打甲○○之情節，非屬虛
    構，且甲○○於98年6月26日14時39分，前往羅東聖母醫院
    急診室就診，經醫師診斷其受有左鼻翼擦傷0.5x0.5公分1處
    、胸部擦傷9x2公分2處、右手腕瘀青1x1公分1處之傷害，此
    有羅東聖母醫院診斷證明書1張、羅東聖母醫院99年3月1日
    天羅聖民字第0169號函附急診檢傷記錄、急診病歷各1份、
    受傷彩色照片3張、羅東聖母醫院99年3月12日天羅聖民字第
    0199號函1份在卷足憑（見98他747號卷第7頁、本院卷第57
    頁、第62頁至第66頁），堪認證人甲○○、丙○○前述證詞
    應屬真實。可證於98年6月26日10時30分許，在宜蘭縣五結
    鄉○○路○段179號，證人甲○○因見被告與其妻丙○○爭搶
    電話而發生拉扯，乃上前阻擋，詎被告竟基於傷害人身體之
    犯意，而出拳擊向甲○○臉部1下，並擊中甲○○左側門牙
    及左側鼻翼，再以手抓甲○○前胸及右手腕，致甲○○受有
    左鼻翼擦傷0.5x0.5公分1處、胸部擦傷9x2公分2處、右手腕
    瘀青1x1公分1處、左側門牙斷裂1顆之傷害。
  (2)至於證人甲○○於99年3月30日本院審理中證述：「（問：
    被告是否只有打你1拳？）是。」等語（見本院卷第85頁）
    。證人丙○○於於99年3月30日本院審理中證述：「（問：
    被告以拳頭毆打甲○○鼻子之後，妳還有無看到被告再傷害
    甲○○的情形？）沒有，只有大聲嚷叫而已，…。」等語（
    見本院卷第96頁）。然承前述，被告出拳擊向證人甲○○臉
    部後，確有以手抓甲○○之前胸及右手腕，且證人甲○○亦
    證述其所稱1拳係指被告出拳擊向伊左側門牙及鼻翼部分，
    並不包括其他抓傷之部分，是尚難據此為有利於被告之認定
    。
  (3)另羅東聖母醫院雖函覆本院：「病人甲○○於98年6月26日
    至本院就醫時，無鼻部流血及牙齒斷裂，…。」等語，此有
    該院99年3月12日天羅聖民字第0199號函1份在卷可參（見本
    院卷第66頁）。惟證人甲○○於98年6月26日10時30分，在
    上開住處，遭被告傷害後，左側門牙1顆確有因此鬆動之情
    形，已如前述，則其於98年6月26日14時39分至羅東聖母醫
    院急診室就診時，因該牙齒尚未斷裂而疏未告知醫師其受有
    此部分傷害，核與常情不相違背，是尚難據此即認證人甲○○前述其有遭被告毆打致受有左側門牙斷裂1顆之傷害，係
    屬不實，而為有利於被告之認定。
  (4)綜上所述，被告確有基於傷害人身體之犯意，於上開時、地
    ，因見甲○○上前阻擋，而出拳擊向甲○○臉部1下，因此
    擊中甲○○左側門牙及左側鼻翼，並以手抓甲○○前胸、右
    手腕，致甲○○受有左鼻翼擦傷0.5x0.5公分1處、胸部擦傷
    9x2公分2處、右手腕瘀青1x1公分1處、左側門牙斷裂1顆之
    傷害。被告仍以前詞辯稱：伊未傷害甲○○，且甲○○亦未
    受有牙齒斷裂之傷害云云，亦不足採。
  (三)另辯護人聲請傳喚證人薛繼賢，待證丙○○、甲○○係為達
    到其他目的始指訴被告對其等為傷害行為之事實（見本院卷
    第30頁）。然證人薛繼賢並未親自見聞本件傷害之過程，故
    本院認辯護人所聲請調查之證據，與本案待證事實無重要關
    係，爰依刑事訴訟法第163條之2第2項第2款規定，駁回被告
    此部分之聲請，附此敘明。
  (四)從而，被告於上開時、地，分別基於傷害人身體之犯意，先
    後毆打丙○○、甲○○，致丙○○、甲○○受有上開傷害之
    事實，均事證明確，應依法論科。
二、論罪科刑之理由：
  (一)核被告乙○○所為先後傷害丙○○、甲○○之行為，均係犯
    刑法第277條第1項之傷害罪。又被告係告訴人丙○○、甲○○之媳，其等間為家庭暴力防治法第3條第3款之家庭成員關
    係，被告竟對告訴人2人實施身體上不法侵害行為，亦成立
    家庭暴力防治法第2條第2款之家庭暴力罪。公訴人疏未論及
    被告亦成立家庭暴力罪，容有未洽，併此敘明。
  (二)被告係先與丙○○爭搶電話，而拉扯、抓扯丙○○成傷，嗣
    後甲○○見狀趨前制止，被告再出拳及抓傷甲○○，不僅非
    同時以1個意思決定為1個傷害之行為，且係先後分別以數個
    行為，傷害丙○○、甲○○，是被告所犯上開兩傷害罪間，
    犯意各別、行為互殊，應予分論併罰。
  (三)爰審酌被告無犯罪前科，此有臺灣高等法院被告前案紀錄表
    1份在卷可參，素行良好，惟被告竟不思循理性方式解決其
    與配偶鄧方禮間就小孩補習問題所生歧見，反因此牽怒告訴
    人2人，對告訴人2人施以暴力，實與道德倫理觀念相違，應
    予譴責，然被告原與鄧方禮、2名子女在外居住，係自98年3
    月間始搬回與告訴人2人同住，此業經證人甲○○於本院審
    理中證述明確（見本院卷第90頁），且被告於97年8月9日、
    97年8月15日曾至財團法人羅許基金會羅東博愛醫院（下稱
    羅東博愛醫院）精神科就診，此有98年9月30日（98）羅博
    醫字第2009090240號函附病歷1份在卷足憑（見本院卷第138
    頁至第141頁），雖經醫師診療後未明確診斷其罹患精神疾
    病，然顯示被告與告訴人2人同住前有情緒方面之困擾，衡
    情其與公婆同住，亦會增加其精神上之負荷，而被告既未慮
    及自身健康狀況，願意搬回與告訴人2人同住，顯見其企盼
    自己可就近照顧告訴人2人，以盡孝道，況其與告訴人2人原
    係來自不同之家庭，有著不同之生活方式、習慣與價值觀，
    倘未能有良好之情緒管理、溝通技巧與相互間之體諒，舉凡
    日常生活細微瑣事，均極易因此發生摩擦，本件被告所為實
    屬不該，惟其於本件爭執過程中亦受有頭頸部挫傷、右前臂
    鈍挫傷之傷害，且丙○○於本院審理中亦坦承伊於爭搶電話
    過程可能有傷及被告手部等語（見本院卷第95頁），至於甲○○則因涉嫌傷害被告，經臺灣宜蘭地方法院檢察署檢察官
    以98年度偵字第4880號提起公訴，目前由本院以99年度易字
    第93號審理中，此有臺灣高等法院被告前案紀錄表1份、臺
    灣宜蘭地方法院檢察署檢察官98年度偵字第4880號起訴書1
    份、羅東博愛醫院診斷證明書、99年4月19日（99）羅博醫
    字第2010040108號函附病歷1份及受傷彩色照片5張在卷足憑
    （見本院卷第72頁至第78頁、第105頁、第110頁至第123頁
    ），顯見被告與告訴人2人於本件爭執過程中互為加害人及
    被害人，而被告於本院審理中表明希望能與告訴人2人調解
    ，期盼可獲得告訴人2人之原諒，雖經告訴人2人堅決回拒，
    但已當庭向告訴人2人道歉（見本院卷第32頁），雖其恐因
    本案判決結果影響婚姻存續，未能坦承犯行，然仍可見被告
    具有悔悟之心，犯後態度尚稱良好，及考量告訴人2人仍無
    法原諒被告，與告訴人2人所受傷害程度等一切情狀，分別
    量處如主文所示之刑，並均諭知易科罰金之折算標準，及定
    其應執行之刑。
  (四)被告前未曾因故意犯罪受有期徒刑以上刑之宣告，此有臺灣
    高等法院被告前案紀錄表1份在卷可參，其因一時情緒失控
    而傷害告訴人2人，於犯罪後已深知悔悟，當庭向告訴人2人
    道歉，並表示已自我反省不會再犯（見本院卷第32頁、第13
    4頁至第135頁），雖終未能獲得告訴人2人之諒解，惟本院
    考量其於本件爭執過程中同受有傷害，亦為被害人，且其尚
    有2名子女亟需教養，此有全戶戶籍資料查詢結果2份在卷足
    憑（見本院卷第142-1頁至第142-2頁），故本院認被告經此
    起訴、審判，當知警惕，應無再犯之虞，因認其所宣告之刑
    ，以暫不執行為適當，併予宣告緩刑4年，以啟自新。
  (五)又被告所犯係家庭暴力罪，依家庭暴力防治法第38條第1項
    規定，應諭知於緩刑期內付保護管束，由觀護人長期予以督
    導，期能使被告之家庭生活、情緒管理、溝通協調能力及衝
    動控制能力趨於正常化，並遵守法律規範。
三、適用之法律：
  (一)程序法方面：刑事訴訟法第299條第1項前段。
  (二)實體法方面：刑法第277條第1項、第41條第1項前段、第51
    條第6款、第74條第1項第1款，刑法施行法第1條之1第1項、
    第2項前段，家庭暴力防治法第38條第1項。
本案經檢察官劉惟宗到庭執行職務。
中    華    民    國    99    年    5     月    13    日
                  刑事第二庭  法  官  蘇錦秀
以上正本證明與原本無異。
如不服本判決應於收受送達後10日內向本院提出上訴書狀，並應
敘述具體理由；其未敘述上述理由者，應於上訴期間屆滿後二十
日內向本院補提理由書（均須按他造當事人之人數附繕本）「切
勿逕送上級法院」。
                              書記官  劉晨輝
中    華    民    國    99    年    5     月    14    日
【附錄本案論罪科刑法條】
★刑法第277條：
傷害人之身體或健康者，處3年以下有期徒刑、拘役或1千元以下
罰金。
犯前項之罪因而致人於死者，處無期徒刑或7年以上有期徒刑；
致重傷者，處3年以上10年以下有期徒刑。

司法院資訊處製作；財團法人民間司法改革基金會備份。
